【裁判字號】    99,交聲,1529
【裁判日期】    991029
【裁判案由】    違反道路交通管理處罰條例聲明異議
【裁判全文】
臺灣桃園地方法院刑事交通事件裁定    99年度交聲字第1529號
原處分機關  交通部公路總局新竹區監理所
異  議  人
即受處分人  甲○○
上列受處分人因違反道路交通管理處罰條例案件，對於交通部公
路總局新竹區監理所桃園監理站於99年9 月10日壢監裁字第裁53
─Z00000000 號裁決書（原舉發案號：桃警局交字第Z00000000
號）聲明異議，本院裁定如下：
    主  文
異議駁回。
    理  由
一、原處分意旨略以：本件異議人即受處分人甲○○於99年7 月
    10日16時46分駕駛8496-VV 號自小客車於國道一號公路南向
    50公里中外車道發生交通事故，經內政部警政署國道公路警
    察局第一警察隊調查，認為異議人「該車因未保持行車安全
    距離而追撞前車3017-XY 自小客車肇事，無人傷亡」，而填
    製公警局交字第Z00000000 號通知單當場舉發，原處分機關
    爰依道路交通管理處罰條例第33條第1 項第2 款、第63 條
    第1 項第1 款規定，於99年9 月10日以壢監裁字第裁53-Z00
    000000號裁決書，裁處罰鍰新臺幣（下同）3,000 元並計違
    規點數1 點。
二、聲明異議意旨略以：異議人即受處分人（下稱受處分人）駕
    駛於高速公路，當時路況南下48公里至59公里堵塞嚴峻，數
    萬輛車陣時走時停，在堵塞車陣中「保持行車安全距離」是
    45公尺還是35公尺，請依法給予明確指示，爰依法聲明異議
    。
三、按汽車行駛於高速公路、快速公路或設站管制之道路，不遵
    使用限制、禁止、行車管制及管理事項之管制規則而未保持
    安全距離者，處汽車駕駛人3,000元以上6,000元以下罰鍰，
    道路交通管理處罰條例第33條第1項第2款定有明文。而汽車
    駕駛人駕駛汽車違反道路交通管理處罰條例第33條第1 項規
    定者，除應依該條所規定之罰鍰處罰外，予記違規點數1 點
    ，此亦為同條例第63條第1項第1款所明定。再汽車行駛高速
    公路，前後兩車間之行車安全距離，在正常天候狀況下，小
    型車車輛速率之每小時公里數值除以二，單位為公尺（亦即
    車速為96公里者，應保持48公尺之行車安全距離），高速公
    路交通管制規則第6條第1項第1款規定甚明。
四、經查，受處分人於99年7 月10日16時46分駕駛8496-VV 號自
    小客車於國道一號公路南向50公里中外車道，因未保持行車
    安全距離追撞3017-XY 號自小客車，而發生交通事故，為異
    議人所不爭執，所謂既已發生追撞，亦即與前車明顯未保持
    安全距離，其違規之事實確屬實在。至於，異議人以法文未
    有明確規定適當之車距，率而主張「違反濫用公權力」，而
    未提出其他直接證據以實其說，顯屬無稽。基上，異議人所
    辯各節，均屬無據，要無可取，原處分機關本於職權，據以
    裁罰異議人行駛高速公路未保持安全距離，核屬有據，應予
    維持。
五、綜上所述，異議人確有於前揭時、地，駕車行駛於高速公路
    上而未依規定保持行車安全距離行駛之違規行為，原處分機
    關依道路交通管理處罰條例第35條第1項第1 款、第63條第1
    項第1款規定，裁處異議人罰緩3,000元，並計違規點數1 點
    ，核無違誤。是異議人本件聲明異議，為無理由，應予駁回
    。
六、依道路交通管理處罰條例第87條第2 項、道路交通案件處理
    辦法第19條，裁定如主文。
中    華    民    國    99    年    10    月    29    日
                    交通法庭  法官  黃鏡芳
以上正本證明與原本無異。
如不服本裁定，應於裁定送達後5 日內向本院提出抗告狀。
                              書記官  劉玉梅
中    華    民    國    99    年    11    月    3     日

司法院資訊處製作；財團法人民間司法改革基金會備份。
